臺灣臺南地方法院刑事判決　　　　　　 96年度交易字第130號
公　訴　人　臺灣臺南地方法院檢察署檢察官
被　　　告　甲○○
上列被告因公共危險案件，經檢察官提起公訴（96年度偵字第
13022號），被告就被訴事實為有罪之陳述，本院裁定進行簡式
審判程序，判決如下：
    主  文
甲○○服用酒類，不能安全駕駛動力交通工具而駕駛，累犯，處
有期徒刑捌月。
    事  實
一、甲○○前於民國（下同）90年間因公共危險案件，經本院以
    90年度南交簡字第635號刑事判決判處罰金2000元確定，於9
    0年12月10日分期繳清罰金執行完畢（此部分未構成累犯）
    。另於92年間又犯相同之罪，經同院以92年度南交簡字第61
    2號判處有期徒刑3月確定，於92年11月24日執行完畢。又於
    93年再度犯相同之罪，經臺灣彰化地方法院以93年度彰交簡
    字第384號刑事判決判處有期徒刑4月確定，於94年2月1日易
    科罰金執行完畢。復於95年間又因相同之罪，經臺灣臺中地
    方法院檢察署以95年度速偵字第2369號為緩起訴處分確定。
    詎甲○○仍不知悔改，於96年8月15日晚上7時許起至同日晚
    上8時許止間，在臺南縣歸仁鄉○○路高鐵高架橋下與友人
    飲用高粱酒及啤酒，業已達不能安全駕駛動力交通工具之狀
    態，仍於同日晚上8時55分許，駕駛車號5023-JG號自小客車
    ，沿臺南縣歸仁鄉○○路右轉民族北街行駛，因行車搖擺不
    定為警攔查，經對其施以酒精檢測，測試其呼氣後之酒精濃
    度竟高達每公升1.19毫克，而查獲上情。
二、案經台南縣警察局歸仁分局報告臺灣臺南地方法院檢察署檢
    察官偵查起訴。
    理  由
一、本件係經被告甲○○於本院審理時當庭表示認罪，而經本院
    裁定以簡式審判程序加以審理，則依據刑事訴訟法第273條
    之2、同法第159條第2項之規定，不適用傳聞法則有關限制
    證據能力之相關規定，合先敘明。
二、上揭犯罪事實，業據被告於警詢及偵、審中坦承不諱，並有
    吐氣酒精濃度測試紙、刑法第185條之3案件測試觀察紀錄表
    各1份附卷可資佐證。按汽車駕駛人飲用酒類或其他類似物
    後其吐氣所含酒精濃度超過每公升0.25毫克或血液中酒精濃
    度超過百分之0.05者，不得駕車，道路交通安全規則第114
    條第2款定有明文。又刑法第185條之3規定所稱之「不能安
    全駕駛」，係屬抽象危險犯，並不以發生具體危險為必要，
    對於飲酒後呼氣酒精濃度已達每公升0.55毫克（0.55MG\L）
    以上，肇事率為一般正常人之10倍，認為已達不能安全駕車
    之標準，此業經法務部88年5月18日以法88檢字第001669號
    函公告週知。被告為警攔查時有蛇行、車身搖擺不定、轉彎
    半徑過大或過小等駕駛操控力欠佳及多話等情，有上開測試
    觀察紀錄表在卷可稽，且其吐氣後之酒精濃度竟高達每公升
    1.19毫克，遠遠超過上開標準，足見被告已達不能安全駕駛
    動力交通工具之情狀甚明，被告犯行當可認定。
三、核被告所為，係犯刑法第185條之3之公共危險罪。又被告於
    93年間曾犯相同之罪，經臺灣彰化地方法院以93年度彰交簡
    字第384號刑事判決判處有期徒刑4月確定，於94年2月1日易
    科罰金執行完畢等情，有上開臺灣高等法院被告前案紀錄表
    1 份在卷可憑，其於5年之內，故意再犯本件有期徒刑以上
    之罪，為累犯，應依刑法第47條第1項之規定，加重其刑。
    本院審酌被告犯罪之動機、生活狀況，以及其犯罪後業已坦
    白承認所為，犯後態度雖稱良好，且其僅係國中肄業，教育
    程度亦屬非高，然其酒後駕車為警攔查所測得之吐氣酒精濃
    度仍高達每公升1.19毫克，顯見其惡性非輕，又其前於90年
    間因公共危險案件，經臺灣臺南地方法院以90年度南交簡字
    第635號刑事判決判處罰金2000元確定，於90年12月10日分
    期繳清執行完畢，又於92年間犯相同之罪，經同院以92年度
    南交簡字第612號判處有期徒刑3月確定，於92年11月24日執
    行完畢。再於93年再度犯相同之罪，經臺灣彰化地方法院以
    93年度彰交簡字第384號判處有期徒刑4月確定，於94年2月1
    日執行易科罰金完畢。復於95年間又因相同之罪，經臺灣臺
    中地方法院檢察署以95年度速偵字第2369號為緩起訴處分確
    定等情，亦據前述臺灣高等法院被告前案紀錄表記載明確，
    其竟不知悔改，於前案執行完畢後不久旋即第5度觸犯相同
    之酒後駕車公共危險罪，足見其素行不良，且毫無悔意等一
    切情狀，本院認為檢察官具體求刑有期徒刑8月，經核尚屬
    適當，乃量處如主文所示之刑。
四、應依刑事訴訟法第273條之1第1項、第299條第1項前段，刑
    法第185條之3、第47條第1項，刑法施行法第1條之1，判決
    如主文。
中　　華　　民　　國　　96　　年　　10　　月　　31　　日
                      交通法庭  法　官  陳淑勤
以上正本證明與原本無異。
如不服本判決應於收受本判決後10日內向本院提出上訴書狀，並
應敘述具體理由。如未敘述上訴理由者，應於上訴期間屆滿後20
日內向本院補提理由書狀（均須按他造當事人之人數附繕本）「
切勿逕送上級法院」。
                                書記官  陳金堂
中　　華　　民　　國　　96　　年　　10　　月　　31　　日
附錄本案論罪科刑法條全文：
刑法第185條之3
服用毒品、麻醉藥品、酒類或其他相類之物，不能安全駕駛動力
交通工具而駕駛者，處一年以下有期徒刑、拘役或三萬元以下罰
金。
